【裁判字號】    89,易緝,24
【裁判日期】    891226
【裁判案由】    詐欺
【裁判全文】
臺灣臺北地方法院刑事判決                          八十九年度易緝字第二三號
    公  訴  人  臺灣臺北地方法院檢察署檢察官
    被      告  張振成
    選任辯護人  鄭洋一律師
                李文欽律師
    被      告  甲○○
右列被告等因詐欺案件，經檢察官提起公訴（八十五年度偵續一字第四一六號），本
院判決如左：
    主  文
張振成、甲○○均無罪。
    理  由
一、公訴意旨略謂：被告張振成與告訴人劉文啟係大學同學關係，於民國（下同）八
    十二年間與被告甲○○共同意圖為自己不法之所有，由被告甲○○對外以「何淑
    惠」之名自稱，並稱係受僱被告張振成，由被告二人虛設美孚資訊有限公司（下
    稱美孚公司），在第一商業銀行忠孝分行開立支票存款帳戶，並對告訴人劉文啟
    及其妻廖紅瑗訛稱，該帳戶係「何淑惠」兄嫂甲○○公司所開立之客票，絕無問
    題，而多開票持向告訴人之妻借款，使告訴人及其妻二人陷於錯誤而陸續交付借
    款計新臺幣（下同）三百零九萬七千元，至八十三年四月起該等支票即陸續大量
    退票，被告二人已逃逸。又被告張振成（起訴書誤載為劉文啟）基於概括犯意，
    於八十二年八月二十五日向廖紅瑗詐稱，願將伊光華商場編號二○○一號攤位之
    租賃權讓渡予廖紅瑗價額六百萬元，然伊於詐得款項後即將該攤位租予案外人朱
    正宏收取押租金並另售予案外人李佰聰，且延遲還款，未辦攤位權利人變更手續
    ，並逃逸無蹤。案經告訴人劉文啟提出告訴，乃認被告二人涉共犯詐欺罪嫌云云
    。
二、按犯罪事實應依證據認定之，無證據不得推定其犯罪事實，又不能證明被告犯罪
    者應諭知無罪之判決，刑事訴訟法第一百五十四條及第三百零一條第一項分別定
    有明文。又刑事訴訟法上所謂認定事實之證據，係指足以認定被告確有犯罪行為
    之積極證據而言，該項證據自須適合於被告犯罪事實之認定，始得採為斷罪資料
    ，事實之認定應憑證據，如未發現相當證據，或證據不足以證明，自不能以推測
    或擬制之方法，以為裁判之依據，告訴人之告訴，係以使被告受刑事訴追為目的
    ，是其陳述是否與事實相符，仍應調查其他證據以資審認。又刑法第三百三十九
    條第一項詐欺罪之成立，以意圖為自己不法之所有，以詐術使人將本人或第三人
    之物交付為要件，所謂以詐術使人交付，必須被詐欺人因其詐術而陷於錯誤，若
    其所用之方法不能認為詐術，亦不致使人陷於錯誤，即不構成該罪，最高法院二
    十九年上字第三一○五號、四十年臺上字第八六號、五十二年臺上字第一三○○
    號、四十六年臺上字第二六○號分別著有判例可資參照。
三、訊據被告張振成與被告甲○○二人堅決否認右揭詐欺犯行，辯稱：
（一）被告張振成原係臺灣科技、飛達資訊、百利資訊等股份有限公司之負責人，於
      民國（下同）八十二年九月間取得美商ＩＢＭ公司在台之代理權，因業務大幅
      擴充，致被告公司所持之票據不敷使用，始另設立美孚資訊股份有限公司以適
      應業務處理之需要。美孚公司係依法成立並實際經營業務之公司，並非虛設之
      公司；且被告張振成實為美孚公司之實際負責人，而美孚公司簽發之支票，亦
      均有被告張振成背書擔保，如謂被告等虛設美孚公司係為詐騙告訴人款項，豈
      有再予以背書之理？告訴人指訴被告等虛設美孚公司乃子虛烏有之事，並不可
      採。
（二）被告張振成與告訴人劉文啟素有交情，告訴人對於被告張振成之財務狀況甚為
      清楚，且被告張振成早於七十九年即與廖紅瑗陸續有資金借貸之往來，其方式
      係由被告先將其本人所經營之公司簽發之票據或是客票交予廖紅瑗，再由廖紅
      瑗以轉帳或匯款方式，將預扣利息後的款項貸與被告張振成，即所謂的票貼，
      並無借新還舊的問題。蓋廖紅瑗先衡量被告張振成之財務狀況、清償能力，復
      要求被告張振成提供不動產設定抵押及提供攤位租賃權以為借貸之擔保，評估
      風險後，始決定是否為票貼，亦即決定借貸與否，乃全由廖紅瑗自由意志決定
      ，並非被告施用詐術所致。且被告其間並償付一千餘萬元之利息，以八十三年
      一月至四月底之支付利息情況為例，被告張振成即已支付近二百萬元之利息，
      是告訴人指訴被告詐欺金額為二千一百萬元，並非實情。且於八十三年一月至
      四月初此期間，廖紅瑗所匯入之金額約為二千六百萬元，其中廖紅瑗已預扣近
      二百萬元，加上告訴人目前所持有被告張振成尚未兌現之支票金額為二千一百
      萬元，共為四千七百萬元，其中被告張振成開票還款為二千二百六十二萬元，
      加上非本人票直接還款約為七百萬元，再加上告訴人就被告張振成房子以第二
      順位抵押權人地位獲得五百萬元之清償，並加上告訴人就前揭攤位已獲取六百
      九十萬元，其實被告張振成已償還大部分債務，餘約數百萬元，尚未清償。又
      自八十一年至八十三年四月間，被告張振成已還款（含預扣利息五百十七萬二
      千四百八十一元）約一億五千三百四十四萬一千九百五十三元整，而告訴人貸
      與之金額僅為一億四千八百二十七萬二千八百零六元整，嗣因公司業務大幅擴
      充，資金周轉不順，致廖紅瑗所持有被告張振成於八十三年間所交付之部分票
      據未能兌現，此並非被告張振成所能於借貸之初即預料。故本件純為民事事件
      ，何來刑事罪嫌可言？
（三）被告甲○○為避免前男友對其糾纏不清，雖對外均以「何淑惠」自稱，然登記
      為美孚公司之名義上負責人，自應以本名為之，否則將涉及刑責問題。況被告
      張振成與告訴人間之借貸往來，均由被告張振成親自與告訴人聯絡，並以票據
      或轉帳方式為之，被告甲○○係美孚公司之會計人員，既無向他人借貸款項之
      權限，且被告張振成持該美孚公司簽發之支票，均有被告張振成背書擔保，被
      告張振成亦從未授權由被告甲○○向告訴人借款，被告甲○○所以會與告訴人
      有所接觸，全係為了借貸金額之對帳工作，告訴人聲稱被告甲○○以假名何淑
      惠向其借款，並非實情。此外，廖紅瑗均將貸與款項匯與被告張振成公司，被
      告甲○○從未自告訴人等處獲取任何不法利益，且被告張振成交付與廖紅瑗之
      美孚公司支票，於八十四年初均有兌現，並非告訴人等所稱無一兌現，又美孚
      公司簽發之支票若為客票，則廖紅瑗焉可能將款項匯入美孚公司？
（四）被告張振成於八十二年九月間取得美商ＩＢＭ公司在台之代理權，因業務大幅
      擴充，需向廖紅瑗調現六百萬元，因調現金額較以往增加，告訴人要求需增加
      擔保始予同意，是時，告訴人獲悉被告張振成擁有坐落臺北市光華商場二樓，
      編號二○○一號攤位承租權，乃主動表示欲以該攤位承租權為其債權之擔保，
      被告張振成與廖紅瑗乃於八十二年八月二十五日簽訂借貸契約書暨攤位讓渡契
      約書作為廖紅瑗債權之擔保，及被告張振成持客票向其融資之擔保，可知上述
      二契約並非循環借款之擔保，僅作為被告張振成當時持客票向其融資六百萬元
      之擔保，是簽訂契約之時，被告張振成並未將系爭攤位租賃權讓與廖紅瑗，而
      係附有停止條件，需於條件成就時該契約始生效力，即廖紅瑗向被告張振成為
      買賣攤位之通知次日起，始生其效力，停止條件未成就前，被告張振成仍有使
      用、收益、處分等權能，況被告張振成於八十二年六月十七日已將前開六百萬
      元借款返還予廖紅瑗，還款方式一如以往，係由被告開立票據，付款人：第一
      銀行忠孝分行、面額均係五十萬元支票七紙及部分客票以為支付，詎被告張振
      成清償該六百萬元借款後，告訴人竟以被告張振成仍另有其他欠款未還為由拒
      絕返還前開契約書及攤位讓渡契約書，實際上前揭二契約書已因清償而不生效
      力。縱認前開讓渡契約仍有效力，然告訴人遲至八十三年四月二十二日始要求
      被告依約讓渡攤位，斯時被告張振成早已因八十三年初發生財務困難，積欠全
      體債權人達一億五千萬元之債務，為公平處理債務清償事宜，於八十三年三月
      二十六日因資金周轉調度困難等原因將系爭攤位租賃權讓與另一債權人即案外
      人李佰聰，以抵償所積欠款項，又讓與之際被告張振成與廖紅瑗之間並無客票
      往來，亦未曾持客票向告訴人票貼融資，惟為防範未然，與李佰聰之讓渡契約
      仍加註第九條約定被告張振成得在一年內依原成交價購回，廖紅瑗於同年四月
      中旬收受被告張振成交付之客票時亦知上情。且告訴人於八十三年一月時即知
      道被告張振成公司已有退票紀錄，是其自己決定要再續借與被告張振成，如謂
      被告張振成有詐欺意圖，則何需支付利息，又何需償還債務，告訴人等又焉可
      能得以債權人身分取得系爭攤位租賃權？是告訴人指訴顯然不實等語置辯。
四、本院經查：
（一）告訴人劉文啟與被告張振成、被告甲○○均不否認被告張振成與證人廖紅瑗自
      七十九年起即有金錢往來，被告張振成向證人廖紅瑗借錢周轉已有三、四年之
      久，於八十二年九月間被告張振成為向證人廖紅瑗調現六百萬元，因調現金額
      較以往增加，被告張振成與廖紅瑗乃於八十二年八月二十五日簽訂借貸契約書
      暨攤位讓渡契約書，並於八十二年九月七日以中正區○○段○○段○○○二—
      ○○○○地號土地；同段○二四一三—○○○、○二四六四—○○建號建物為
      告訴人劉文啟設定權利存續期間為八十二年九月一日至八十三年八月三十一日
      ，最高限額新臺幣六百萬元之抵押權，作為廖紅瑗債權之擔保，然至八十三年
      四月七日起證人廖紅瑗持有張振成所交付支票等即陸續大量退票，上開情事並
      有被告張振成提出，為證人所廖紅瑗所不否認之廖紅瑗親手書寫之資金來往資
      料、臺北市土地登記謄本、臺北市建物登記謄本及八十三張支票暨退票理由單
      影本附卷可供參憑，此一事實當可確認無疑。公訴人指稱被告涉嫌詐欺犯行之
      主要理由，乃係基於告訴人劉文啟、廖紅瑗指訴甚詳，並有被告張振成與證人
      廖紅瑗簽訂之攤位讓渡契約書及被告張振成分別於八十三年與朱正宏所定租賃
      契約書、與李佰聰所定之攤位讓渡契約書等在卷可稽，且被告張振成並不否認
      借款六百萬元等事實，卻又無法提出確已清償被害人所出具之執據，所辯自無
      可採，而被告甲○○亦自承冒名何淑惠，雖謂係為避男友糾纏云云，然美孚公
      司仍以甲○○名義為負責人並開票使用，況且亦無須對被告張振成之大學同學
      劉文啟以假名「何淑惠」自稱，且被告張振成嗣又將攤位以五百五十萬元賣與
      李佰聰，足見二人自始即有詐欺之不法意圖云云。
（二）茲就證人廖紅瑗與被告張振成所簽訂上開契約書內容以觀，「立契約書人張振
      成（以下簡稱甲方）廖紅瑗（以下簡稱乙方），甲方因資金周轉需要，以乙方
      認可之票據在新台幣陸佰萬元之範圍內向乙方借款，並互經同意，締結條件如
      左：……第二條：甲方所提供之票據，如到期不獲付款或票據無從承兌或付款
      之指示，於接到乙方通知後，甲方應至乙方之住所地將所借款項立即清償。第
      三條：若甲方違反本契約上開約定事項，致乙方遭受損失時，一經乙方通知甲
      方，甲方不得異議，自乙方通知之日起，雙方同意甲方將坐落台北市光華商場
      二樓固定攤位，編號二○○一攤位（承租公證書本字號：八十一年度公字第三
      七五七八號）及租賃權，一併讓與乙方，出讓總價款為新台幣陸佰萬元正。甲
      方同意按上開所欠乙方之債務作為價金，若不足時，乙方同意補足差額。」復
      就攤位讓渡契約書「……第十三條：本契約之生效，以乙方通知甲方買賣攤位
      之通知之次日起發生效力，甲方不得異議。」合併觀之，被告張振成與證人廖
      紅瑗係約定以前開系爭攤位作為被告張振成向廖紅瑗借款在六百萬元範圍內之
      債權擔保，而簽訂攤位契約書時，被告張振成尚未將攤位租賃權讓與證人廖紅
      瑗，需待被告張振成未依約清償六百萬元借款或融資之客票退票，經證人廖紅
      瑗通知被告張振成後，被告張振成未立即清償，且經證人廖紅瑗通知被告張振
      成買賣攤位之翌日起始生效力；經查證人廖紅瑗於八十三年四月二十二日始以
      存證信函通知被告張振成應將坐落臺北市光華商場二○○一攤位（承租公證書
      本字號：八十一年度公字第三七五七八號）及租賃權一併讓與證人廖紅瑗（參
      見卷附八十三年四月二十二日寄發之存證信函影本），是被告張振成係於同年
      四月八日攤位讓渡契約書生效前出租予案外人朱正宏，雖有上開契約書、存證
      信函、租賃契約書等影本附卷，然此為行使伊法律上權利，實難就此認定被告
      張振成有不法所有之意圖。此外，證人即原任臺北市政府市場管理處光華商場
      管理員王銘俊到庭證稱，「（問光華商場攤位第一手承租人是否可以轉讓？）
      租滿三年可以讓渡，同時可以辦理變更，變更時需提出攤位申請書，原承租人
      與市管處的租約、公證書、前手讓渡書，同時讓渡書的印鑑需與原承租人租約
      上的印鑑相同，尚未滿三年讓渡是他們私下的行為，還是要等租約三年才能辦
      理變更。」（見八十四年六月二十日偵查訊問筆錄），又證人林清海亦到庭證
      述，「（問何時承租光華商場編號二○○一攤位？租多久？）六十八年開始承
      租，租期定五年。租期到了，原承租人有權利續租，現在每次的租約，政府以
      三年為期。我在八十二年三月或五月跟張振成定契約讓渡給張振成。」「（問
      有無向市政府申請變更攤位承租人？）最近一期三年租期屆滿是在八十四年七
      月三十一日。如果攤位有承租人讓渡情形必須統一到法院公證申請法院的公證
      書向市政府申請變更。後因張振成沒出現，所以沒辦變更給張振成，後來廖紅
      瑗有提出張振成讓渡給她的有利證據，所以我把攤位變更給廖紅瑗。」而告訴
      人於審判中亦到庭指陳，「（問告訴人攤位來源？為何林清海還向你們收取額
      外的費用？）「向林清海承受的。」「我們跟張振成約定的攤位價值是六百萬
      元，因為我們要求林清海直接把攤位轉讓給我們，而不事先轉給張振成，再由
      張振成轉給我們，林清海擔心這樣會造成違約，所以多收我們二百九十萬元，
      總共八百九十萬元，多收的部分是作為萬一對張振成構成違約時的賠償款。因
      為張振成與林清海就攤位部分早就已經清償交付完畢，只是攤位名稱掛的還是
      林清海，而實際上由張振成使用，林清海為了避免困擾，所以希望我們對張振
      成的款項在向法院提存後，才願意把攤位交給我們」（見八十九年十二月十二
      日審判筆錄），是以被告張振成與證人廖紅瑗於八十二年八月二十五日簽定前
      二揭契約時，不但該攤位讓渡契約尚未生效，且斯時被告張振成依證人林清海
      所言因最近一期租期未屆滿三年（最近一期租期屆滿日為八十四年七月三十一
      日），亦無法將系爭攤位轉讓於證人廖紅瑗，是告訴人指訴被告張振成以因臺
      北市政府未同意變更承租權人名義，暫時無法辦理權利人名義變更手續，需至
      八十三年八月以後始可向臺北市政府登記等語向告訴人騙稱，告訴人以此為據
      指訴被告張振成詐欺，尚無可採。此外，被告張振成與案外人朱正宏簽訂租賃
      契約，法律上並不影響伊與證人廖紅瑗攤位之買賣，又被告張振成與案外人李
      百聰雖於八十三年三月二十六日簽訂攤位讓渡契約書，然斯時，證人廖紅瑗尚
      未通知被告張振成買賣攤位，該讓渡契約尚未生效，被告張振成仍有權利對該
      攤位為處分，且觀諸該契約第九條「甲方在一年內，按原成交價優先購回，並
      享有優先承購權。」，被告張振成於簽訂契約後一年內，如證人廖紅瑗通知被
      告張振成買買該攤位，被告張振成仍得向案外人李佰聰買回該攤位租賃權以清
      償其對證人廖紅瑗之債權，再查，被告張振成於與案外人李佰聰簽訂契約之時
      ，伊財務狀況已然不佳，為清償債權處理伊名下所有資產，實符合一般社會常
      情，更遑論該時被告張振成與證人廖紅瑗之攤位買賣契約並未生效力，是告訴
      人僅憑被告與案外人朱正宏、李佰聰亦有訂定出租、買賣契約，即認被告有詐
      欺意圖，恐嫌速斷。
（三）又告訴人於本院審理時亦到庭自承，「（問告訴人張振成在借款時，甲○○有
      否在票上背書？）票是公司戶頭，並沒有匯錢給何淑惠或甲○○個人。甲○○
      處理公司各種事物，票據金額有時候是甲○○填上，並蓋公司大小章。」，而
      被告張振成亦到庭供稱「票據金額不一定是我寫的，但章一定是我蓋的。因為
      ＩＢＭ要求公司票不能有退票紀錄，而我本身曾有退票紀錄，所以我徵得甲○
      ○同意，以她擔任人頭，另外設立美孚公司，以她所開的票跟ＩＢＭ交易。」
      （參見八十九年十二月十二日審判筆錄），是以被告張振成與告訴人間之借貸
      往來，均由被告張振成與證人廖紅瑗聯絡，並以票據或轉帳方式為之，且被告
      張振成持該美孚公司簽發之支票，均有被告張振成背書擔保，而證人廖紅瑗亦
      均將貸與款項匯與被告張振成公司，未曾匯予被告甲○○，系爭美孚公司三百
      零九萬七千元退票款項既為被告張振成所借用，被告甲○○僅係張振成的受僱
      人，借款人既係被告張振成，借款之初，證人廖紅瑗憑以衡量借貸金錢與否者
      應係被告張振成之清償能力，被告甲○○僅係張振成之受僱人，美孚公司負責
      人與被告甲○○（何淑惠）有無兄嫂關係，與被告張振成之清償能力無關，況
      被告張振成係美孚公司最大股東，有美孚公司章程影本附卷可稽，此外，本院
      經查證人廖紅瑗與被告張振成於八十二年八月十二日、二十四日、三十日與九
      月七日分別有資金來往，此有被告張振成提出資金往來明細表（證物七）、第
      一商業銀行忠孝路分行於八十五年檢送該行支票存款帳戶美孚資訊00000
      000000之往來資料表影本附卷可稽，又告訴人援用證物七製作附件一至
      附件六時，對此四筆資金往來亦未有所爭執，被告張振成與證人廖紅瑗有該四
      筆資金往來之事實，當可認定，證人廖紅瑗如認美孚公司簽發之支票為客票，
      則證人廖紅瑗焉有可能於渠指訴被告甲○○佯稱甲○○為伊兄嫂而持美孚公司
      支票向渠借款之前，為避免被告張振成存款不足支票跳票而將款項匯入美孚公
      司？且證人廖紅瑗既曾將款項匯入美孚公司帳戶，又怎會認美孚公司與被告張
      振成無關，係「何淑惠」兄嫂所開公司，而於八十二年十月間收受被告等交付
      之十張美孚公司支票？況告訴人指稱被告等借款時佯稱美孚公司負責人甲○○
      係被告甲○○（借款當時使用姓名為何淑惠）之兄嫂一節僅為告訴人片面之詞
      ，查無其他積極證據證明被告甲○○確有佯稱甲○○係伊兄嫂而向告訴人借款
      之情事。被告甲○○為避免前男友對其糾纏不清，對外雖均以「何淑惠」自稱
      ，然被告甲○○於於審理中亦陳稱，「（問對你使用何淑惠名稱與告訴人交易
      往來有何意見？）沒有意見。正式場合我用我的本名。」（見八十九年十二月
      十二日審判筆錄）依一般社會常情，縱然對外有使用別名之人，為避免刑責與
      行政機關有所交涉來往時，亦會使用真正姓名，告訴人空言指訴被告甲○○以
      假名與之來往，登記為公司負責人時使用真名，係為遂行詐欺之情事，當屬乏
      據。
（四）又被告張振成與證人廖紅瑗自七十九年起即有長期金錢借貸關係，被告張振成
  於八十一年十一月起向告訴人夫婦借款之模式，並非借一筆還一筆，為雙方所
      不否認，（參見告訴補充理由（二）狀及八十九年六月八日訊問筆錄）告訴人
      指訴被告等以簽訂攤位買賣契約書與佯稱美孚公司支票為客票，而行詐騙告訴
      人之情事，然查告訴人於審理中陳稱，「被告拿票向我們調現，我們馬上給錢
      ，票由我們保管，第一次給錢拿票，因為我們拿到票後存進去，我們擔心票會
      跳票所以票據屆期時，我們再按照票面金額匯入被告戶頭，用來支付票據款項
      。然後再向被告要求簽發我們所匯入款項面額的支票。」「被告從來沒有還過
      我們錢，我們一直幫被告匯錢，沒有懷疑過被告的債信。」（見八十九年十一
      月十六日訊問筆錄）「（問為何你們知道票會跳票）是何淑惠說的，她會說今
      天缺多少錢，我們再存錢進去。」（見八十九年十二月十二日審判筆錄），又
      於本院訊問為何知道被告張振成在一月十四日、十五日有退票情形紀錄還借他
      錢時？證人廖紅瑗陳稱，「因被告把錢都借走了，又開的是遠期的票，被告央
      求我們慢慢減。」告訴人答「純粹幫忙被告。」（見八十九年十月二十四日訊
      問筆錄），可知證人廖紅瑗在明知被告張振成財務狀況不佳、清償能力不足，
      帳面積欠之金額逾原擔保債權範圍，時時面臨跳票情況下，仍決定借貸金錢與
      被告張振成，而非選擇讓被告張振成跳票，實乃其等基於幫忙之原因，而於自
      由意志之下所為決定，難認告訴人與證人廖紅瑗係因被告施用詐術所致，而仍
      陸續交付款項並收取被告等交付所謂之美孚公司客票。如告訴人與證人廖紅瑗
      係誤信被告張振成之能力及誠意，則於被告張振成已明顯欠缺清償之能力時，
      即應停止繼續借款與被告張振成，惟告訴人與證人廖紅瑗卻選擇繼續借款與被
      告張振成，嗣後因票據完全沒有兌現，得否因此認被告張振成有詐欺意圖，非
      無疑義。此外，本院調取被告張振成公司於第一商業銀行忠孝路分行百利資訊
      股份有限公司支票存款帳號00000000000，飛達資訊有限0000
      0000000、00000000000，美孚資訊股份有限公司支票存款
      帳號00000000000，臺灣土地銀行長安分行支票存款帳戶臺灣科技
      股份有限公司帳號三一五八五六之往來資料，上述帳戶於被告張振成向告訴人
      告貸前揭系爭票據時，財務狀況如同往常得兌現其交付與證人廖紅瑗支票之時
      ，而上述帳戶分別於八十三年五月十三日、五月二十三日、五月十六日為銀行
      列為拒絕往來戶，可見被告張振成當時財務狀況甚為不佳，非僅為詐欺告訴人
      十張美孚公司支票而使票據無法兌現。告訴人既明知被告債信已然欠佳，時時
      亟需資金挹注以免跳票情況下，猶資助款項應急，於被告果然無法清償下，始
      認為被告涉嫌詐欺犯行，顯有可議之處。本院綜觀上開證據資料，認為告訴人
      、證人廖紅瑗與被告間借貸關係，係由廖紅瑗先衡量被告張振成之財務狀況、
      清償能力，復要求被告張振成提供不動產設定抵押及提供攤位租賃權以為借貸
      之擔保，資為渠債權之確保，評估風險後，決定是否借貸，乃全由廖紅瑗自由
      意志決定，並非被告等施用詐術所致。被告張振成與告訴人、證人廖紅瑗之糾
      紛，僅屬民事上爭議，換言之，告訴人夫婦與被告間就上開票據無法兌現所生
      債務問題，仍須透過核算或以民事訴訟方式解決，與刑法詐欺罪之規定仍屬有
      間，尚難以刑律相繩，此外，復查無其他積極證據證明被告有公訴意旨所指犯
      行，既無法證明被告犯罪，參酌上開說明，自應為被告無罪之諭知。
據上論斷，應依刑事訴訟法第三百零一條第一項，判決如主文。
本案經檢察官越方如到庭執行職務
中    華    民    國      八十九      年    十二      月    二十六      日
                                      臺灣臺北地方法院刑事第九庭
                                          法  官
右正本證明與原本無異。
如不服本判決，應於判決送達後十日內，向本院提出上訴狀。
                                          書記官
中    華    民    國      八十        年              月              日


司法院資訊處製作；財團法人民間司法改革基金會備份。
